Minutes et répertoires du notaire Pierre de ROSSIGNOL, 9 octobre 1578 - 1612 (étude XIX)
Archives nationales
Minutes et répertoires du notaire Pierre de ROSSIGNOL (étude XIX)
9 octobre 1578 - 1612
MC/ET/XIX/319 - MC/ET/XIX/366
Étude notariale XIX (Paris; 1465-....); Rossignol, Pierre de
ML à valider
Archives nationales de France
Minutes et répertoires: la loi 2008-696 du 15 juillet 2008 relative aux archives a fixé à 75 ans à compter de la date de l'acte, ou à 25 ans à compter de la date du décès de l'intéressé si ce délai est plus bref, le délai de communication des minutes et répertoires des notaires; ce délai est porté à 100 ans à compter de la date de l'acte si le document se rapporte à un mineur (code du Patrimoine, articles L213-2, 4e d et 5e).
Autres documents de l'étude (dossiers de clients, comptabilité...): s'agissant d'archives privées, ces documents sont communicables selon les modalités fixées par le déposant ou le donateur.
Certains documents ne sont pas accessibles en raison de leur mauvais état de conservation.
Versement
Attention: ce notaire n'a pas laissé de répertoire pour son activité dans l'étude XIX
Accès aux instruments de recherche de tous les notaires de l’étude XIX
Archives de l'étude XIX
- Minutes de Pierre de ROSSIGNOL, 9 octobre 1578 - 1612; MC/ET/XIX/319 - MC/ET/XIX/366
  - Minutes. 1578, 9 octobre - 1581, 29 décembre, 9 octobre 1578 - 29 décembre 1581; MC/ET/XIX/319
    Manque(s) constaté(s) dans cet article:
    Les quatre premiers feuillets manquent.
    Informations complémentaires:
    1578, 9 octobre à 1579, 14 décembre.
    1580, 5 février à 1581, 29 décembre.
    Informations concernant le classement:
    Le niveau inférieur de description, quand il existe, correspond aux minutes d'actes. Toutes les minutes ne sont pas forcément décrites une à une. Les descriptions de ces minutes sont plus ou moins détaillées.
  - Minutes. 1582 - 1583, MC/ET/XIX/320
  - Minutes. 1584, MC/ET/XIX/321
    - Constitution de rente et indemnité concernant Louis d'AMBOISE, comte d'Aubijoux, chevalier des 2 ordres du Roi, conseiller en ses conseils d'état et privé, capitaine de 50 hommes d'arme, logé rue Saint-Antoine, et Françoise de BIRAGUE, femme de Jacques d'AMBOISE, fils de Louis d'AMBOISE. (2 actes), 15 juin 1584; MC/ET/XIX/321
      Origine de l'information:
      Fichier dit 'général' XVIe siècle (env. 30.000 actes), par le personnel du Minutier, 1930-1999 (fichier papier entièrement dématérialisé; voir contexte dans le Plan d’orientation général - Notaires de Paris, guides thématiques du Minutier).
      Date de création de la notice: 2008
      constitution de rente; indemnité; Saint-Antoine (rue); Amboise, Louis d' (1536-1614); Birague, Françoise de; Clermont d'Amboise, Jacques de (1525?-1587); officier (armée)
  - Minutes. 1585, MC/ET/XIX/322
    - Transaction entre Françoise de la Baume, comtesse de Montreuil, veuve de François de Carnavenoy (Carnavalet), demeurant rue des Coutures-Sainte-Catherine, et François de Berne, prieur de Sainte-Catherine, pour une raison de passage de la rue joignant la maison de ladite dame et appartenance d'icelle, sise rue Neufve-Sainte-Catherine, par où l'on va au parc des Tournelles,(dépendance de l'hôtel de Carnavalet ayant entrée sur la rue des Francs-Bourgeois)., 25 janvier 1585; MC/ET/XIX/322
      Métiers, personnes, lieux, 1540-1600 (1423 actes), par Catherine Grodecki, 1971-1986 (fichier papier entièrement dématérialisé; voir contexte dans le Plan d’orientation général - Notaires de Paris, guides thématiques du Minutier).
      Date de création de la notice: 2009
      accord; Francs-Bourgeois (rue des); La Baume, Françoise de; Carnavenoy, François de; Berne, François de
    - Pierre Thireul, procureur d'Honnorat de BUEIL., 17 août 1585; MC/ET/XIX/322
      Thireul, Pierre; Bueil, Honnorat de
    - Constitution de Jacques d'AMBOISE, comte d'Ambigoux, baron de Cazanbon, Maulein la Aumognier, capitaine de 50 hommes d'armes, et Françoise de BIRAGUE, son épouse, de 100 écus de rente à Guillaume GOUSSAULT, conseiller au Parlement moyennant 1200 écus.- Contre lettre concernant Jacques d'AMBOISE, comte d'Ambigoux, baron de Cazanbon, Maulein la Aumognier, capitaine de 50 hommes d'armes, et Françoise de BIRAGUE, son épouse. (2 actes), 15 septembre 1585; MC/ET/XIX/322
      constitution de rente; convention; renonciation; Clermont d'Amboise, Jacques de (1525?-1587); Birague, Françoise de; Goussault, Guillaume; officier (armée)
  - Minutes. 1586, MC/ET/XIX/323
    - Transport à Joachim Ballue, marchand à Marseille, d'une créance sur Françoise de Foix, veuve de Claude de Savoie, comte de Tande, par Sébastien Zamet., 24 juillet 1586; MC/ET/XIX/323
      cession; Marseille (Bouches-du-Rhône); Zamet, Sébastien (1549?-1614); Ballue, Joachim; Foix, Françoise de; Savoie, Claude de (1507-1566); commerçant
    - Procuration autographe pour affirmer que Sébastien Zamet, gentilhomme piémontais, demeurant rue de la Cerisaie, n'a aucun papier appartenant à René d'O, sieur de Fresne., 18 août 1586; MC/ET/XIX/323
      procuration; Piémont (Italie); Cerisaie (rue de la); Zamet, Sébastien (1549?-1614); O, René d'
    - Notoriété de Arnoul Demacre (ou de Makere), serviteur de Guillaume Follard, banquier, par Pierre Dumellin, âgé de 50 ans ou environ, maître tapissier de haute lisse, bourgeois de Paris, et Louis Prévost, bourgeois de Paris, demeurant rue des Rosiers., 22 septembre 1586; MC/ET/XIX/323
      Histoire de l'art XVIe siècle, 1530-1600 (2698 actes), par Catherine Grodecki, 1971-1986 (fichier papier entièrement dématérialisé; voir contexte dans le Plan d’orientation général - Notaires de Paris, guides thématiques du Minutier).
      notoriété; Rosiers (rue des); Demacre, Arnoul (?); Makere, Arnoul de (?); Follard, Guillaume; Dumellin, Pierre; Prévost, Louis; employé de maison; banquier; tapissier
    - Procuration de Sébastien Zamet, gentilhomme piémontais, demeurant rue de la Cerisaie, à César et Camille Samimati, frères, pour emprunter à Lyon, à la foire des Rois, jusqu'à 50 000 écus., 29 novembre 1586; MC/ET/XIX/323
      procuration; Piémont (Italie); Cerisaie (rue de la); Lyon (Rhône); Zamet, Sébastien (1549?-1614); Sanimati, César; Sanimati, Camille
  - Minutes. 1587, MC/ET/XIX/324
    - Procuration de Sébastien Zamet, gentilhomme piémontais, rue de la Cerisaie, à César et Camille Sanimiaty, à présent à Lyon, pour emprunter, en son nom, jusqu'à 40 000 écus d'or en obligeant ses biens., 24 février 1587; MC/ET/XIX/324
    - Vente par Louis de Lusignan, dit de Saint-Gelas, seigneur de Lanssac, et Gabrielle de Rochechouart, son épouse, à Sébastien Zamet, gentilhomme piémontais, d'une grande maison sise rue de la Cerisaie, en plusieurs corps d'hôtel, cour, jardins, greniers, en laquelle l'acheteur demeure. Cette maison s'étend sur les places de l'hôtel d'Etampes vendues par le roi à Claude Girard et revendu en 1564 par décret à Pierre Dereims, marchand épicier (6500 l.t.) qui l'a revendu le 30 juin 1573 à l'évêque de Sisteron Emery de Rochechouard, oncle de la vendeuse., 9 mai 1587; MC/ET/XIX/324
      acte de vente; Cerisaie (rue de la); Lusignan de Saint-Gelais, Louis; Rochechouart, Gabrielle; Zamet, Sébastien; Girard, Claude; Dereims, Pierre; Rochechouart, Emery de; charpentier; commerçant; commerçant; évêque
    - Procuration à Alphonse Barthely, commis de Sébastien Zamet, gentilhomme piémontais, demeurant rue de la Cerisaie. (autres procurations le même jour)., 12 mai 1587; MC/ET/XIX/324
      procuration; Piémont (Italie); Cerisaie (rue de la); Zamet, Sébastien (1549?-1614); Barthély, Alphonse
    - Sébastien Zamet, gentilhomme piémontais, rue de la Cerisaie. Procuration à Jean-Baptiste Vivolio, docteur ès lois, pour recevoir de Léonard Cappel la somme de 2 800 écus d'or., 12 mai 1587; MC/ET/XIX/324
      Fichier dit 'général' XVIe siècle, supplément (env. 500 actes), par le personnel du Minutier, 1930-1999. (fichier papier entièrement dématérialisé; voir contexte dans le Plan d’orientation général - Notaires de Paris, guides thématiques du Minutier).
      Date de création de la notice: 2010
      procuration; Cerisaie (rue de la); Piémont (Italie); Zamet, Sébastien; Vivolio, Jean-Baptiste; Cappel, Léonard
    - Procuration de Sébastien Zamet, à César Sanimiaty, gentilhomme lucquois, pour recevoir du duc de Savoie tout ce qu'il doit au constituant., 12 mai 1587; MC/ET/XIX/324
      procuration; Lucques (Italie); Zamet, Sébastien (1549?-1614); Sanimati, César; Charles Emmanuel I (duc de Savoie, 1562-1630)
  - Minutes. 1588, MC/ET/XIX/325
    - Association entre Sébastien ZAMET, gentilhomme ordinaire de la chambre du roi, rue de la Cerisaie, et Jean BERAUD, marchand de Roanne-sur-Loire, pour tirer 1000 muids de sel des salins de Brouage et les faire transporter par bateau jusqu'à Belleville-sur-Saône, et le vendre.- Procuration pour Sébastien ZAMET, gentilhomme ordinaire de la chambre du roi, rue de la Cerisaie., 25 février 1588 - 2 mars 1588; MC/ET/XIX/325
      acte de société; procuration; Cerisaie (rue de la); Roanne (Loire); Belleville (Rhône); Hiers-Brouage (Charente-Maritime); Zamet, Sébastien (1549?-1614); Béraud, Jean; officier de la Chambre du roi (Ancien Régime); commerçant
    - Cession de rente (660 écus) par Sébastien ZAMET, à Paul ARDIER, contrôleur de la maison du roi (Nombreux actes par lui, obligation...)., 17 mars 1588; MC/ET/XIX/325
      transport de droits; Zamet, Sébastien (1549?-1614); Ardier, Paul; contrôleur (Ancien Régime)
    - Contrat de mariage entre honorable homme Pierre Regnault, valet de chambre de maître Chastellet, sieur de Guepean, demeurant rue de la Poterie, paroisse Saint-Merri, d'une part, et Madeleine Debures, mineure, fille de Louis Debures, bourgeois de Paris, décédé, marchand, et de Catherine Cheval, demeurant rue Saint-Antoine, paroisse Saint-Paul, d'autre part., 23 mai 1588; MC/ET/XIX/325; fol. 78
      La mère de la future, stipulant pour sa file, et, à présent, femme d'honorable homme Claude Le Roy, maître barbier chirurgien, bourgeois de Paris.
      Mariages à Paris de 1570 à 1635 (4550 actes), relevés effectués sous la dir. de Roland Mousnier, v. 1960-1976 (voir contexte dans le Plan d’orientation général - Notaires de Paris, guides thématiques du Minutier).
      Date de révision: 2010
      Date de création de la notice: 2007
      contrat de mariage; Poterie (rue de la); Saint-Antoine (rue); Chastellet (M.); Cheval, Catherine; Debures, Louis; Debures, Madeleine; Le Roy, Claude; Regnault, Pierre; chirurgien; commerçant; employé de maison
    - Désistement par Marceau Jacquet au profit de Florent Fournier, tous deux jurés du roi en l'office de maçonnerie, des marchés qu'ils ont faits ensemble pour travaux à faire à la maison de M. Claude Mallier, notaire et secrétaire du roi, seigneur du Houssaye et de Servon., 24 mai 1588; MC/ET/XIX/325
      Histoire XVIe siècle (439 actes), par le personnel du Minutier, 1954-1986 (fichier papier entièrement dématérialisé; voir contexte dans le Plan d’orientation général - Notaires de Paris, guides thématiques du Minutier).
      renonciation; Mallier, Claude; Fournier, Florent; Jacquet, Marceau; notaire; secrétaire du roi (Ancien Régime)
    - Contrat de mariage entre Germain Fontaine, maître jardinier, demeurant parc des Tournelles, paroisse Saint-Paul, d'une part, et Perrette Aurillet, veuve de (Bonnaventure) Cheferville, d'autre part, en la maison et hôtel de noble homme Jacques Boisseau, sieur de Bouillart., 12 août 1588; MC/ET/XIX/325; fol. 110
      contrat de mariage; Tournelles (hôtel des); Aurillet, Perrette; Boisseau, Jacques; Cheferville, Bonaventure; Fontaine, Germain; jardinier
    - Contrat de mariage entre Mathurin Poudra, maître passeur de ports, demeurant rue de la Mortellerie, près de l'Arche Beaufils, paroisse Saint-Gervais, fils de Jean Poudra, maître passeur, et de Françoise de Cressy, d'une part, et Jeanne Rozemont, demeurant rue de la Mortellerie, paroisse Saint-Paul, fille de maître Nicolas Rozemont, passeur ès port de Paris, voiturier par eau, demeurant rue de la Mortellerie, paroisse Saint-Paul et de Laurence Germain, demeurant rue de la Mortellerie, paroisse Saint-Paul, d'autre part., 6 septembre 1588; MC/ET/XIX/325; fol. 125
      Nicolas Rozemont et Laurence Germain, stipulant pour leur fille.
      contrat de mariage; Arche-Beaufils (quai de l'); Arche-Beaufils (rue de l'); Mortellerie (rue de la); Cressy, Françoise de; Germain, Laurence; Poudra, Jean; Poudra, Mathurin; Rozemont, Jeanne; Rozemont, Nicolas; batelier; transporteur de marchandises
  - Minutes. 1589, MC/ET/XIX/326
    - Contrat de mariage entre Bertrand Guyot, serviteur domestique en l'hotel de noble homme Charles Payot, trésorier général de la maison du Roy, demeurant rue Neuve, paroisse Saint-Paul, d'une part, et Marie Baree, servante domestique en l'hôtel de noble homme Charles Payot, d'autre part., 11 février 1589; MC/ET/XIX/326
      Profession de la future: servante domestique audit hotel; la future, usant et jouissant de ses droits; domicile de la future, même hotel.
      contrat de mariage; Neuve (rue); Barée, Marie; Guyot, Bertrand; Payot, Charles; employé de maison; trésorier
    - Contrat de mariage entre Michel Trouvé, porteur de graine, demeurant rue de la Verrerye, paroisse Saint-Jehan, d'une part, et Catherine Faye, veuve de Thomas Le Roux, bourgeois de Paris, cuisinier, demeurant rue de la Verrerye, paroisse Saint-Jehan, d'autre part., 22 octobre 1589; MC/ET/XIX/326
      contrat de mariage; Verrerie (rue de la); Faye, Catherine; Le Roux, Thomas; Trouvé, Michel; cuisinier; magasinier
  - Minutes. 1590, MC/ET/XIX/327
    Un inventaire.
  - Minutes. 1591 - 1593, MC/ET/XIX/328; Document détérioré.
    - Transactions et nombreux actes concernant Sébastien ZAMET, gentilhomme piémontais demeurant rue Saint-Antoine., 1591; MC/ET/XIX/329
      accord; Saint-Antoine (rue); Piémont (Italie); Zamet, Sébastien (1549?-1614)
  - Minutes. 1594, janvier - juillet, janvier - juillet 1594; MC/ET/XIX/329
    - Contrat de mariage entre honorable homme Guillaume Ruaud, maître ceinturier, demeurant rue Saint-Denis, fils d'honorable homme Jacques Ruaud, demeurant rue Saint-Denis, et de Catherine Millet, demeurant rue Saint-Denis, d'une part, et Marguerite Duvet, fille de Jean Duvet, décédé, et de Guillemette Delamare, décédée, d'autre part, en la maison d'honorable homme Charles Marchant capitaine des 100 arquebusiers, bourgeois de Paris,., 6 février 1594; MC/ET/XIX/329; fol. 16 (XVI);
      La future, usant et jouissant de ses droits; la future habite en l'hôtel du sieur Marchant.
      contrat de mariage; Saint-Denis (rue); Delamare, Guillemette; Duvet, Jean; Duvet, Marguerite; Marchant, Charles; Millet, Catherine; Ruaud, Guillaume; Ruaud, Jacques; officier (armée); maroquinier
    - Contrat de mariage entre Mathieu Girard, marchand, demeurant rue Grenier sur l'eau, d'une part, et Rose Toufreville, veuve de Roch Desmoulins, maître tailleur de pierre, demeurant rue Grenier sur l'eau, paroisse Saint-Gervais, d'autre part., 12 février 1594; MC/ET/XIX/329; fol. 22 (XXII);
      contrat de mariage; Grenier-sur-l'Eau (rue); Desmoulins, Roch; Girard, Mathieu; Toufreville, Rose; commerçant; tailleur de pierre
    - Contrat de mariage entre Nicolas de Maillectz, écuyer, sieur de Lacouldraye de Beaucourt en Valois, veuf, demeurant à Beaucourt en Valois, d'une part, et damoiselle Nicole de La Saussaye, veuve d'Antoine Carelier, écuyer, héraut d'armes du Roi au titre de Bourgogne, demeurant rue Saint-Martin à la Croix de Fer, d'autre part., 2 mai 1594; MC/ET/XIX/329
      Le futur, à présent à Paris.
      contrat de mariage; Bourgogne (France, région administrative); Saint-Martin (rue); Valois (France); Carelier, Antoine; La Saussaye, Nicole de; Maillectz, Nicolas de
    - Contrat de mariage entre Jean Jaspers, l'un des gardes du maréchal de Brissac, demeurant rue de la Verrerie, d'une part, et honorable femme Marie Acart, demeurant rue Pavée à l'Enseigne du Croissant, veuve de Jean Lefebure, demeurant à Ribécourt (près de Compiègne), d'autre part., 4 mai 1594; MC/ET/XIX/329; fol. 106 (CVI);
      Le futur, natif d'Ascot, près de Bruxelles, à présent à Paris.
      Précisions sur les lieux: Ribécourt-Dreslincourt (Oise)--Ribécourt
      contrat de mariage; Aarschot (Belgique); Croissant (enseigne du); Pavée (rue); Verrerie (rue de la); Ribécourt-Dreslincourt (Oise); Acart, Marie; Brissac, Charles II de Cossé (1550?-1621, duc de); Jaspers, Jean; Lefebure, Jean; militaire du rang
    - Contrat de mariage entre Jean Marche, domestique de monsieur de Fresne secrétaire d'Etat, d'une part, et Marceline Lorimier, fille de Jean Lorimier, laboureur, et de Jeanne (?), en l'hotel du sieur Lebegue et de Jacqueline Mestayer, demeurant rue des Jardins à l'Enseigne du Pilier Vert, paroisse Saint-Paul, d'autre part., 7 mai 1594; MC/ET/XIX/329; fol. 115 (CXV);
      contrat de mariage; Jardins (rue des); Plat d'Etain (enseigne du); Fresne (M. de); Lebegue (M.); Lorimier, Jean; Lorimier, Jeanne; Lorimier, Marceline; Marche, Jean; Mestayer, Jacqueline; employé de maison; agriculteur; secrétaire d'Etat (Ancien Régime)
    - Devis et marché pour réédifier au palais des Tuileries une galerie joignant le corps d'hôtel depuis le grand pavillon jusque contre l'escalier, par Pierre Guillain et Robert Marcquelet, jurés du roi en l'office de maçonnerie, demeurant à Paris, respectivement rue Sainte-Catherine, et rue des Fontaines., 24 mai 1594; MC/ET/XIX/329
      Lieux et monuments à Paris au XVIe siècle (1070 actes), par C. Grodecki, 1971-1986 (fichier papier entièrement dématérialisé; voir contexte dans le Plan d’orientation général - Notaires de Paris, guides thématiques du Minutier).
      devis; marché; Guillain, Pierre; Marcquels, Robert; maçon
    - Marché d'entretien de jardins des petits et grands parterres, carrés et compartiments du jardin des Tuileries par Pierre Le Nostre, jardinier aux faubourgs de Paris, envers André Tarquin, jardinier pour le roi en son jardin des Tuileries., 25 juin 1594; MC/ET/XIX/329
      marché; Tuileries (palais des); Le Nostre, Pierre; Tarquin, André; jardinier
    - Entretien des parterres et des plantations par Pierre Le Nostre et André Tarquien. - Marché aux termes duquel Pierre Le Nostre, jardinier demeurant aux faubourgs de Paris hors la porte Saint-Honoré, paroisse Saint-Germain-l'Auxerrois, promet à François d'O, seigneur de Maillebois, Bleny et Fresnes, gouverneur et lieutenant général pour le Roi à Paris et en Ile-de-France, demeurant rue du Temple, commis par Sa Majesté pour ordonner la dépense de ses bâtiments, en la présence de Jean de Donon, contrôleur général de ceux-ci, de faire pour le Roi pendant trois ans à compter du jour de Pâques dernier passé, au grand jardin de son palais des Tuileries (...)., 29 juin 1594; MC/ET/XIX/329; fol. 257, 258
      Pierre Lenostre recevra pendant ces trois années 158 écus 1/3 de gages annuels, payables par quartier par le trésorier payeur des bâtiments du Roi. Il fera son profit de ce qui restera d'herbes, de légumes et de lavandes.
      A la suite: 1594, 29 juin. Autre marché par lequel André Tarquien, jardinier pour le Roi au grand jardin de son palais des Tuileries à Paris, demeurant en ce jardin, paroisse Saint-Germain-l'Auxerrois, promet au Roi, en son nom François d'O et Jean de Donon, présents et acceptant pour lui, de faire pendant trois ans à compter du jour de Pâques dernier, au grand jardin de son palais des Tuileries (...).
      André Tarquien recevra 175 écus sol de gages annuelles payables en quatre quartiers par le trésorier payeur des bâtiments du Roi, sans qu'il puisse prétendre à aucun des fruits et verdures qui croîtront en ce jardin pendant ces trois ans et à charge pour le Roi de lui fournir les arbres à replanter et tout le bois et osier nécessaires à l'entretien des haies, appuis, palissades et berceaux.
      Documents du Minutier central des notaires de Paris, Histoire de l'art au XVIe siècle (1540-1600) [525 actes], par Catherine Grodecki, tome I, Architecture, vitrerie, menuiserie, tapisserie, jardins, Paris, Archives nationales, 1985, p. 342, notice n° 522 (instrument de recherche imprimé dématérialisé, certaines notices sont plus détaillées dans la version intégrale accessible en ligne par la rubrique 'Autres instruments de recherche', voir contexte dans le Plan d’orientation général - Notaires de Paris, guides thématiques du Minutier).
      Date de révision: 2011
      Documents du Minutier central des notaires de Paris, Histoire de l'art au XVIe siècle (1540-1600), par Catherine Grodecki, tome I, Architecture, vitrerie, menuiserie, tapisserie, jardins, Paris, Archives nationales, 1985, 392 p.
    - Contrat de mariage entre noble homme, maître Raymond Phelypeaux, conseiller du Roi, secrétaire du Roi et de ses Finances, trésorier général de ses Finances extraordinaires et parties casuelles, fils de noble homme Louis Phelypeaux, sieur de Lavrillère, décédé, conseiller du Roi au siège présidial de Blois, et de noble femme Radegonde Garrault, d'une part, et damoiselle Claude Gobelin, demeurant rue Saint-Antoine, paroisse Saint-Paul, fille de noble homme, Messire Balthasard Gobelin, chevalier, conseiller du Roi au Conseil d'Etat et Privé, secrétaire et trésorier des Finances et Epargnes du Roi, demeurant rue Saint-Antoine, paroisse Saint-Paul et de dame Anne de Raconis, demeurant rue Saint-Antoine, paroisse Saint-Paul, d'autre part., 3 juillet 1594; MC/ET/XIX/329; fol. 276 (IIC LXXVI);
      La future habite avec ses père et mère; les parents de la future, stipulant pour leur fille.
      contrat de mariage; Saint-Antoine (rue); Garrault, Radegonde; Gobelin, Balthazar; Gobelin, Claude; Phélypeaux d'Herbault, Raymond (1560-1629); Phélypeaux de La Vrillière, Louis (1599-1683); Raconis, Anne de; conseiller d'Etat (Ancien Régime); magistrat; secrétaire du roi (Ancien Régime); trésorier
  - Minutes. 1594, août - décembre, août - décembre 1594; MC/ET/XIX/330
    - Contrat de mariage entre Jacques Bouffry, homme de chambre du sieur de Rosny gouverneur de Mantes, fils de Jean Bouffry, décédé, maréchal, demeurant à Rosny en Vexin et de Nicole Lemoyne, d'une part, et Marie Athenas, demeurant rue Saint-Paul, paroisse Saint-Paul, fille d'honorable personne maître Jean Athenas, décédé, barbier-chirurgien, et de Théodore Arrez, décédée, d'autre part., MC/ET/XIX/330; fol. 352 (IIIC LII);
      Le futur, natif de Rosny en Vexin.
      contrat de mariage; Saint-Paul (rue); Rosny-sur-Seine (Yvelines); Vexin (France); Arrez, Théodore; Athenas, Jean; Athenas, Marie; Bouffry, Jacques; Bouffry, Jean; Lemoyne, Nicole; Sully, Maximilien de Béthune (1559-1641, duc de); chirurgien; gouverneur; employé de maison; maréchal-ferrant
    - Contrat de mariage entre honorable homme Claude Dangereux, marchand, demeurant à Lagny, fils de (?) Dangereux, décédé, et de Farcye Guybon, d'une part, et honorable personne Marguerite Benard, demeurant à Lagny, fille de Benard (?) (?), décédé, demeurant à Lagny et de Charlotte Hayette, décédée, d'autre part., 18 août 1594; MC/ET/XIX/330; fol. 371 (IIIC LXXI);
      La future, usant et jouissant de ses droits; la mère du futur, femme en secondes noces d'honorable personne Thomas Belu, receveur et fermier de monsieur le Chancelier en sa terre et seigneurie de Charenton Saint-Maurice, à cause de Farcye Guyon sa mère.
      contrat de mariage; Charenton-le-Pont (Val-de-Marne); Lagny-sur-Marne (Seine-et-Marne); Saint-Maurice (Val-de-Marne); Belu, Thomas; Benard (Mme); Benard, Marguerite; Dangereux (M.); Dangereux, Claude; Guyon, Farcye; Hayette, Charlotte; commerçant; comptable; administrateur
    - Marché de couverture, pour les réparations du château de Passy, par Jean Dumolin, seigneur de Passy., 16 septembre 1594; MC/ET/XIX/330; fol. 421
      marché; Passy (ancienne commune); Dumolin, Jean